【裁判字號】    92,簡上,48
【裁判日期】    920528
【裁判案由】    妨害家庭
【裁判全文】
臺灣士林地方法院刑事判決                          九十二年度簡上字第四八號
    上  訴  人  臺灣士林地方法院檢察署檢察官
    上  訴  人  乙○○原名蘇.
    即  被  告
右列上訴人因被告妨害家庭案件，不服本院九十二年度士簡字第七十三號，中華民國
九十二年一月二十四日第一審判決（聲請簡易判決處刑案號：九十度調偵字第一九二
號），本院管轄第二審之合議庭判決如左：
    主  文
上訴駁回。
乙○○（原名蘇宗欽）緩刑貳年。
    事實及理由
一、本案經本院審理結果，認第一審以被告乙○○犯刑法第二百三十九條前段之通姦
    罪，處有期徒刑三月，如易科罰金，以三百元折算一日，其認事用法及量刑均無
    不當，應予維持，並引用第一審判決書記載之事實、證據及理由（如附件）。
二、檢察官上訴意旨略以：「被告乙○○因涉嫌妨害家庭案件，經本署檢察官以九十
    年度調偵字第一九二號聲請以簡易判決處刑後，告訴人甲○○始宥恕被告及欲撤
    回告訴，而於九十二年一月十五號以掛號信函，將該撤回告訴狀郵寄本署，經本
    署於同年月二十日收受，雖告訴人誤將撤回告訴狀郵寄本署，而未直接向鈞院簡
    易庭提出，惟第一審判決係於同年月二十四日製作，告訴人撤回告訴仍在法定期
    間內，仍生撤回告訴之效力，請求撤銷原判決」；又被告上訴意旨略以：「上訴
    人已經於日前取得妻子的諒解，而且妻子甲○○並於元月十五日以書面之刑事撤
    銷告訴狀撤銷對告訴人之告訴」，因而均提起上訴。
三、按告訴乃論之罪，告訴人於第一審辯論終結前，得撤回其告訴，刑事訴訟法第二
    百三十八條第一項定有明文，如案件在偵查中，告訴之撤回，並不以向檢察官為
    之為限，向司法警察官為之者，亦無不可；惟案件既經檢察官起訴繫屬於法院，
    其撤回自應向法院為之，如未經告訴人在第一審辯論終結前，以書狀或言詞逕向
    該管第一審法院表示撤回告訴之意思，或向檢察官或司法警察官撤回告訴，而於
    第一審辯論終結前轉達於該第一審法院，仍不生撤回告訴之效力，有最高法院八
    十八年台非字第一○三號判決可資參照。
四、經查，本件告訴人係於九十二年一月十五日以掛號信函，將撤回告訴狀郵寄臺灣
    士林地方法院檢察署（下稱士林地檢署），經該署於同年月二十日收受，有告訴
    人之刑事撤回告訴狀影本二紙、中華民國郵政投遞掛號函件收據影本、士林地檢
    署送達文件登記簿影本及收文簿影本各乙紙在卷可稽。又本院九十二年士簡字第
    七十三號案件，係於九十二年一月二十四日判決，此為上訴人所不爭執，並有該
    案判決書正本附卷可查。然而，至該案判決前，告訴人並未直接向本院簡易庭提
    出該撤回告訴狀，且告訴人之前述撤回告訴狀，亦未經士林地檢署於第一審判決
    前轉至本院簡易庭。依首揭意旨，告訴人之撤回告訴，自不生撤回告訴之效力，
    故上訴人即檢察官上訴意旨所稱，告訴人撤回告訴仍在法定期間內，仍生撤回告
    訴之效力，請求撤銷原判決，及上訴人即被告以其妻已於同年月十五日以書面之
    刑事撤回告訴狀撤回告訴而提起上訴，為無理由，均應予駁回。不過，被告未曾
    受有期徒刑以上刑之宣告，有臺灣士林地方法院檢察署刑案資料查註記錄表二份
    、臺灣高等法院檢察署刑案資料查註記錄表、臺灣高等法院被告全國前案記錄表
    各乙份在卷可參，又被告事後已坦承犯行，深具悔意，且已與告訴人和解，此有
    被告與告訴人所立和解書影本乙紙及告訴人之刑事撤回告訴狀二紙附卷足憑，被
    告經此偵查、審判經過後，當知所警惕而無再犯之虞，本院因認原審所宣告之刑
    ，以暫不執行為適當，併宣告緩刑二年，以啟自新。
據上論斷，應依刑事訴訟法第四百五十五條之一第一項、第三項、第三百六十八條、
第三百七十三條、刑法七十四條第一款，判決如主文。
本案經檢察官呂文忠到庭執行職務
中      華      民      國      九十二     年     五     月    二十八   日
                                       臺灣士林地方法院刑事第二庭
                                       審判長法  官  杜  惠  錦
                                             法  官  王  梅  英
                                             法  官  李  建  忠
右正本證明與原本無異。
本件不得上訴。
                                             書記官  曾  韻  蒔
中      華      民      國      九十二     年     五     月    二十八   日


司法院資訊處製作；財團法人民間司法改革基金會備份。
